臺灣嘉義地方法院民事判決　94年度簡上字第67號
上　訴　人　甲○○
訴訟代理人　黃曜春律師
被　上訴人　詠慶鋼鐵有限公司
法定代理人　乙○○
上列當事人間請求給付票款事件，上訴人對於中華民國本院嘉義
簡易庭94年度嘉簡字第305號第一審判決提起上訴，經本院於中
華民國94年7月25日言詞辯論終結，判決如下：
    主  文
原判決廢棄。
被上訴人在第一審簡易之訴駁回。
第一、二審訴訟費用由被上訴人負擔。
    事實及理由
一、被上訴人起訴主張：其執有上訴人簽發之支票一紙（下稱系
    爭支票），系爭支票發票日為民國86年8月27日、付款人為
    臺灣省合作金庫南嘉義支庫、面額為新台幣（下同）26萬25
    00元、支票號碼為ＦＣ0000000，詎被上訴人於86年9月4日
    提示，因存款不足退票而未獲付款，爰依票據法律關係，請
    求上訴人如數給付票款及法定遲延利息。原審為被上訴人全
    部勝訴之判決，判命上訴人應給付被上訴人26萬2500元，及
    自86年9月5日起至清償日止，按年息百分之六計算之利息。
    並依職權宣告假執行。另被上訴人對上訴人之上訴答辯聲明
    ：上訴駁回。
二、上訴人則以：其雖有簽發系爭支票交付予被上訴人，惟自發
    票日為86年8月27日，被上訴人遲至94年3月7日始聲請支付
    命令主張票據法上權利，票據法第22條第1項所明定之時效
    已消滅，被上訴人據以請求票款，自無理由等語置辯，原審
    則為上訴人全部敗訴之判決，上訴人不服而提起上訴，並聲
    明：（一）原判決廢棄。（二）上開廢棄部分，被上訴人在
    第一審簡易之訴駁回。
三、被上訴人主張其執有上訴人簽發、發票日為86年8月27日、
    付款人為臺灣省合作金庫南嘉義支庫、面額為26萬2500元、
    支票號碼為ＦＣ0000000之系爭支票一紙，被上訴人於86 年
    9月4日提示，因存款不足退票而未獲付款等情，並提出支票
    及退票理由單為證，固為上訴人不爭執，而堪信為真實，惟
    上訴人另以：被上訴人就系爭支票對上訴人之票據權利，已
    逾一年時效抗辯；是本件應審究之爭點，厥為：系爭支票執
    票人對發票人之票據上權利，是否已罹於時效而消滅？
四、按票據上之權利，對支票發票人自發票日起算，一年間不行
    使，因時效而消滅，票據法第22條第1項定有明文；查系爭
    支票發票日為86年8月27 日，而本件被上訴人本於票據關係
    請求上訴人給付系爭票款之日期，即聲請發支付命令日期，
    為94年3月7日，顯已逾一年時效；況被上訴人自承其對上訴
    人僅提起本件給付票款之訴，前未曾對上訴人為其餘依法請
    求給付票款之行為；雖另主張起訴前曾私下至住處找過上訴
    人，請求給付票款云云，惟經上訴人否認，又未舉出任何證
    據證明，其主張自無足採信。
五、綜上，上訴人辯稱系爭支票執票人對發票人之票據上請求權
    已罹於時效而消滅，自得拒絕付款，確屬有據。從而，被上
    訴人本於票據關係，請求上訴人給付票款及法定遲延利息，
    為無理由，不應准許。原審未審酌上訴人關於時效消滅之抗
    辯，判命上訴人應給付被上訴人26萬2500元，及自86年9月5
    日起至清償日止，按年息百分之六計算之利息；並為假執行
    之宣告，自有未洽。上訴意旨指摘原判決不當，求予廢棄改
    判，為有理由。自應由本院予以廢棄改判，如主文第二項所
    示。
六、據上論結，本件上訴為有理由，依民事訴訟法第436條之1第
    3 項、第450條、第78條，判決如主文。
中　　華　　民　　國　　94　　年　　8 　　月　　8 　　日
                  民事第一庭審判長法　官　林世芬
                                  法　官　李文輝
                                  法　官　蔡廷宜
以上正本證明與原本無異
本判決不得上訴。
中　　華　　民　　國　　94　　年　　8 　　月　　8 　　日
                                  書記官　王佩湘
